【裁判字號】    99,訴,702
【裁判日期】    990917
【裁判案由】    違反藥事法
【裁判全文】
臺灣基隆地方法院刑事判決              99年度訴字第702 號
公  訴  人  臺灣基隆地方法院檢察署檢察官
被      告  甲○○
上列被告因違反藥事法案件，經檢察官追加起訴（99年度偵字第
2989號），本院認不宜簡易判決處刑（99年度基簡字第1207號）
，改依通常程序（99年度訴字第702號）審理、判決如下：
    主  文
本件公訴不受理。
    理  由
一、追加起訴意旨略以：被告甲○○前因偽造文書案件，經臺灣
    基隆地方法於民國97年5月26日以97年度基簡字第463號判處
    有期徒刑3 月確定，於97年6月9日易科罰金執行完畢。詎其
    猶不知悔改，明知五塔標行軍散係未經衛生機關核准而擅自
    自不詳之國外輸入之禁藥，於98年間，在基隆巿仁愛區○○
    ○路成功橋下，以不詳之代價販賣上開藥品12瓶予郭羽庭（
    另案提起公訴）。嗣於99年4 月22日為警查獲郭羽庭違反藥
    事法案件，始循線查知上情，因認被告甲○○本件違反藥事
    法第83條第1 項販賣禁藥罪嫌，與臺灣基隆地方法院檢察署
    99年度偵字第2024號違反藥事法案件具有刑事訴訟法第7 條
    第1款所定之1人犯數罪之相牽連案件，爰依刑事訴訟法第26
    5條第1項規定之追加起訴等語。
二、按於第一審辯論終結前，得就與本案相牽連之犯罪或本罪之
    誣告罪，追加起訴，刑事訴訟法第265 條第1 項定有明文。
    且凡合於刑事訴訟法第7 條所列各款情形，檢察官於第一審
    辯論終結前可追加起訴，而刑事訴訟法第265 條之追加起訴
    ，限於在第一審辯論終結以前始得為之（參見最高法院32年
    9月7日刑事庭庭長會議決議、26年渝上字第1057號判例、95
    年度台上字第5401號判決意旨），故於第一審言詞辯論終結
    後，或經法院以簡易判決處刑後始就與本案相牽連之他罪追
    加起訴，於法顯屬不合。再按起訴之程序違背規定者，應諭
    知不受理之判決，並得不經言詞辯論為之，刑事訴訟法第30
    3條第1款、第307條亦分別定有明文。
三、又所謂追加起訴係利用舊訴之訴訟程序提起，以符合訴訟經
    濟之要求，因此法律乃設有應於第一審辯論終結前方可提起
    之限制，且不論其係以言詞或具備起訴格式之書面為追加起
    訴，法文並未規定有何不同，仍均應於第一審辯論終結前為
    之。若謂已具備起訴格式之追加起訴得視為刑事訴訟法第26
    4 條之起訴，並逕予為實體判決，非程序判決，則遇有雖合
    於刑事訴訟法第7 條所規定之相牽連案件得以追加起訴，然
    將之視為起訴時，該受理之法院卻無管轄權者，恐將與法律
    原所追求之訴訟經濟相違，應非法律之原意，是以由檢察官
    視其情形分別依法另行提起公訴、移送法院併辦或為不起訴
    處分為宜。另檢察官聲請簡易判決處刑案件並無言詞辯論之
    程序，其立法原意即在迅速解決已足認定犯罪之案件，故刑
    事訴訟法第451條第2項明示準用第264條，而未準用第265條
    ，應可視排斥適用之意，以免案件複雜化。惟檢察官為追加
    起訴，原則上為一新獨立起訴案件（有單獨案號），故無不
    合法之問題，是以簡易庭於聲請簡易判決處刑案件尚未判決
    前，自不得認其起訴為違背規定判決不受理，此時應簽請另
    行分案處理然此追加起訴之提起，仍應於簡易案件判決前為
    之（參臺灣高等法院暨所屬法院96年法律座談會刑事類提案
    第33號審查意見參照）；次按，起訴之程序違背規定者，應
    諭知不受理之判決，並得不經言詞辯論為之，刑事訴訟法第
    303 條第1 款、第307 條亦有規定。
四、本院查：本案公訴人所指之上開相牽連案件，即臺灣基隆地
    方法院檢察署99年度偵字第2024號案件，業經本院於99年7
    月30日以99年度基簡字第1118號判決在案，此有臺灣高等法
    院被告前案紀錄表、刑事判決書在卷可稽，然公訴人遲至99
    年8月11日始向本院追加起訴，且上開99年度偵字第2024 號
    案件，業經本院於99年7 月30日以99年度基簡字第1118號刑
    事簡易判決處刑在案，是然公訴人本件所為之追加起訴係在
    前揭聲請簡易判決處刑案件即本院於99年7 月30日以99年度
    基簡字第1118號刑事簡易判決後之99年8 月11日方為追加，
    此有本院99年度基簡字第1207號卷第1頁99年8月11日收文日
    期戳、本院99年度基簡字第1118號刑事簡易判決書、臺灣高
    等法院被告前案紀錄各1 件在卷可稽，職是，本件揆諸前揭
    最高法院判例要旨及相關說明，其追加起訴之程序於法顯然
    有違，本件爰不經言詞辯論，逕為諭知不受理之判決。
據上論斷，應依刑事訴訟法第303條第1款、第307 條，判決如主
文。
中    華    民    國    99    年    9   月    17      日
                    刑事第四庭審判長法  官  鄭景文
                                    法  官  陳賢德
                                    法  官  施添寶
以上正本證明與原本無誤。
如不服本判決應於收受本判決後10日內向本院提出上訴書狀，並
應敘述具體理由，如未敘述上訴理由者，應於上訴期間屆滿後20
日內補提理由書狀於本院（均須按他造當事人之人數附繕本）「
切勿逕送上級法院」。告訴人或被害人如對於本判決不服者，應
具備理由請求檢察官上訴，其上訴期間之計算係以檢察官收受判
決正本之日期為
中    華    民    國    99    年    9     月    17    日
                                    書記官   彭筠凱

司法院資訊處製作；財團法人民間司法改革基金會備份。
